臺灣桃園地方法院刑事判決　　　　　　　95年度訴字第1633號
公　訴　人　台灣桃園地方法院檢察署檢察官
被　　　告　甲○○
　　　　　　乙○○
上列被告因妨害自由等案件，經檢察官提起公訴（94年度偵字第
18270號），本院判決如下：
    主  文
甲○○、乙○○共同以其他非法方法，剝奪人之行動自由，各處
有期徒刑肆月，如易科罰金，均以銀元佰圓即新台幣玖佰元折
算壹日。
    事  實
一、甲○○及姓名年籍不詳綽號「小高」之成年人與丙○○有債
    務糾紛，於民國94年9 月20日19時許，甲○○、乙○○、「
    小高」及另1 名姓名年籍不詳之成年人在桃園縣中壢市○○
    路15號「飆橘網路休閒館」內，要求丙○○償還債務，丙○○因無力償還，甲○○先毆打丙○○（未成傷），後由「小
    高」以電話聯絡丙○○之兄長鄒永錦出面解決丙○○所積欠
    之債務，雙方約在桃園縣中壢市威尼斯影城停車場見面商討
    債務事宜，甲○○、乙○○、「小高」與丙○○遂搭乘甲○○、「小高」所有之2 台自用小客車從「飆橘網路休閒館」
    至桃園縣中壢市威尼斯影城停車場，待鄒永錦亦到達上述地
    點後，「小高」告稱丙○○積欠新臺幣（下同）30萬元，因
    鄒永錦無力償還，鄒永錦先行離去後，先由「小高」及數名
    姓名年籍不詳之成年人動手毆打丙○○，致丙○○受有右臉
    頰、左大腿局部挫瘀傷、背部、右手腕表淺性抓傷等傷害（
    傷害部分業據丙○○於本院審理中撤回告訴），甲○○、「
    小高」竟與乙○○及其他3 名姓名年籍不詳之成年人基於剝
    奪他人行動自由之犯意聯絡，由1 名姓名年籍不詳之成年人
    強拉丙○○上甲○○、乙○○所駕駛之自用小客車，丙○○
    因懼怕繼續遭毆打，遂乘坐甲○○、乙○○及另1 名姓名年
    籍不詳之成年人所駕駛之自用小客車，「小高」及2 名姓名
    年籍不詳之成年人則駕駛另1 部自用小客車陪同在旁，非法
    剝奪丙○○之行動自由，上車後甲○○及「小高」等人提議
    至丙○○家中要求其父母出面解決，渠等遂前往位於桃園縣
    楊梅鎮富岡里12鄰伯公岡170 之3 號丙○○父母之住處，至
    楊梅時，丙○○改至「小高」所駕駛之自用小客車上，接續
    由「小高」及另2 名姓名年籍不詳之成年人剝奪丙○○之行
    動自由，「小高」所駕駛之自用小客車繼續在楊梅交流道附
    近徘徊，甲○○、乙○○則至丙○○父母家中，嗣經丙○○
    父母報警，「小高」等人始於同日23時許，在楊梅交流道附
    近，將丙○○釋放，而知悉上情。
二、案經丙○○訴由桃園縣政府警察局楊梅分局報請台灣桃園地
    方法院檢察署檢察官偵查起訴。
    理  由
壹、程序方面：
一、按被告以外之人於審判外之陳述雖不符刑事訴訟法第159 條
    之1 至之4 等4 條之規定，而經當事人於審判程序同意作為
    證據，法院審酌該言詞陳述或書面陳述作成時之情況，認為
    適當者，亦得為證據，同法第159 條之5 第1 項定有明文。
    立法意旨在於傳聞證據未經當事人之反對詰問予以核實，原
    則上先予排除。惟若當事人已放棄反對詰問權，於審判程序
    中表明同意該等傳聞證據可作為證據；或於言詞辯論終結前
    未聲明異議，基於尊重當事人對傳聞證據之處分權，及證據
    資料愈豐富，愈有助於真實發見之理念，且強化言詞辯論主
    義，使訴訟程序得以順暢進行，上開傳聞證據亦均具有證據
    能力。查本件證人張順杰、許粢盛於警詢中之證述，其性質
    雖屬傳聞證據，惟被告甲○○、乙○○於本院準備程序中已
    表示同意作為證據，且不聲請傳喚證人張順杰、許粢盛到庭
    詰問，本院審酌證人張順杰、許粢盛於警詢當時所述，較無
    人情施壓或干擾，亦無不當取供之情形，認為以之作為本案
    之證據亦屬適當，是證人張順杰、許粢盛於警詢之證言自具
    有證據能力。
二、證人康啟隆、鄒永錦、蔡國榮、鄒貴雙、鄒黃竹九、許粢盛
    於偵查中之證述具有證據能力：
  (一)按被告以外之人於審判外之言詞或書面陳述，除法律有規定
    者外，不得作為證據，刑事訴訟法第159 條第1 項固有明文
    ，惟被告以外之人於偵查中向檢察官所為之陳述，除顯有不
    可信之情況者外，得為證據；另被告以外之人於檢察事務官
    、司法警察官或司法警察調查中所為之陳述，與審判中之陳
    述不符時，其先前之陳述具有較可信之特別情況，且為證明
    犯罪事實存否所必要者，得為證據。同法第159 條之1 、第
    159 之2 亦有明文可參。而依159 條之1 傳聞法則例外之立
    法理由，乃檢察官代表國家偵查犯罪，原則上能遵守法定程
    序，且被告以外之人如具有具結能力，仍應依法具結，以擔
    保其據實陳述。故該條第2 項規定「除顯有不可信之情況外
    」，應係指被告以外之人於偵查中向檢察官所為之陳述，不
    論是言詞或書面，有未遵守法律規定之情形，即檢察官於偵
    查中所為之證據調查，須係出於違法取供者或具有具結能力
    之被告以外之人，未依法命其具結之情況，始無證據能力。
  (二)證人康啟隆、鄒永錦、蔡國榮、鄒貴雙、鄒黃竹九、許粢盛
    在臺灣桃園地方法院檢察署，經檢察官告知具結義務及偽證
    罪之處罰，並依法具結而為陳述，此有卷附上開偵訊筆錄及
    證人結文在卷可參，此部分亦未經檢察官、被告就其證據能
    力表示異議，復未據被告就前開證人康啟隆、鄒永錦、蔡國
    榮、鄒貴雙、鄒黃竹九、許粢盛之陳述是否顯有不可信之狀
    況詳加釋明，參以上揭法條規定，本院亦得以證人康啟隆、
    鄒永錦、蔡國榮、鄒貴雙、鄒黃竹九、許粢盛於偵查中之證
    述採為本件證據。
三、卷附之財團法人天主教湖口仁慈醫院診斷證明書1 紙、本票
    4 紙及通聯紀錄3 份，並無證據證明係公務員違背法定程序
    取得之物，且為被告甲○○、乙○○及檢察官所不爭執，依
    法得為證據。
貳、實體方面：
一、訊據被告甲○○、乙○○均矢口否認有上開犯行，均辯稱：
    渠等與「小高」在「飆橘網路休閒館」內與丙○○商談債務
    糾紛，丙○○有打電話給鄒永錦，遂約桃園縣中壢市威尼斯
    影城，因渠等不知路，「小高」就叫甲○○與丙○○坐同一
    台車，開車的人渠等並不認識，乙○○則與「小高」搭乘同
    部車，到了威尼斯影城後，由「小高」與鄒永錦商談，鄒永
    錦離去前有毆打丙○○，鄒永錦先行離去後，渠等就先回桃
    園市，約1 個小時後，「小高」打電話表示要帶丙○○回家
    ，問渠等是否知悉楊梅的道路，因乙○○住過楊梅，「小高
    」遂叫渠等陪同其開賓士車的友人至楊梅丙○○父母住處，
    當時渠等並未看見丙○○，有2 台車至丙○○父母的住處，
    1 台是渠等開的，另1 台是「小高」的朋友開的，渠等找到
    丙○○家約2 、3 分鐘後，尚未與丙○○的家人講到話，本
    來已經要先離開了，警察即到現場，只有「小高」的友人有
    跟丙○○的家人講到話，渠等只有幫忙下車找門牌云云。經
    查：
  (一)上開事實，業據證人丙○○於本院審理時結證：伊因為積欠
    「小高」、張順杰債務，甲○○在飆橘網路休閒館有毆打伊
    ，伊遂請「小高」打電話給伊哥哥鄒永錦處理，「小高」與
    鄒永錦約在威尼斯影城停車場處理，伊自願隨同「小高」、
    甲○○、乙○○等人搭車至威尼斯影城，到達威尼斯影城後
    ，因「小高」要求30萬元太過離譜，鄒永錦表示無法處理，
    鄒永錦隨即離去，且在離去之際對於伊向他人亂借錢表示不
    滿，就踢伊2 腳，鄒永錦並未向「小高」要求帶走伊，後伊
    在威尼斯影城停車場被「小高」及一群人毆打，後被1 名不
    知名人士硬拉上甲○○、乙○○所駕駛之車輛，當時車上還
    有另1 名不詳人士，伊並不願意上車，但為了怕繼續被打，
    伊還是跟上車，從威尼斯到楊梅的路上，伊有要求甲○○、
    乙○○等人讓伊下車，但甲○○、乙○○並無反應，後來到
    了楊梅，伊改坐到「小高」所駕駛之自用小客車上，「小高
    」車上還有另2 名不認識之人，後甲○○、乙○○開車至伊
    父母住處，後來「小高」與伊父母通電話，才知道伊父母有
    報警處理，「小高」才在楊梅交流道將伊放下車等語（見本
    院卷第55頁至第63頁），核與證人鄒貴雙、鄒黃竹九於偵查
    中結證：當日晚上有人來伊家裡討錢，說丙○○在外積欠債
    務，對方表示丙○○在另外1 台車上，後來報警後，對方才
    將丙○○釋放等等情相符（見偵卷第65頁），是被告甲○○
    、乙○○與「小高」、另3 名姓名年籍不詳之成年人剝奪被
    害人丙○○行動自由之事實，應堪認定。至案外人康啟隆、
    張順杰雖有與被告甲○○、乙○○同至丙○○父母之住處，
    惟據證人康啟隆於本院審理時結證：伊當日與張順杰本來要
    去吃晚餐，後來張順杰接到電話，說要去威尼斯影城，伊與
    張順杰才過去，到威尼斯影城時有看到好幾個人，丙○○的
    哥哥來到現場後，有毆打丙○○，後來張順杰認為無法處理
    ，伊與張順杰就先開車離開威尼斯影城，本來要回桃園市，
    沒多久後，張順杰又接到電話表示要去丙○○住處，伊與張
    順杰才又開車前往丙○○楊梅住處等語（見本院卷第68頁至
    第74頁），是案外人張順杰、康啟隆係於離開威尼斯影城後
    才接到電話通知前往丙○○父母住處，而卷內亦無其他證據
    證明案外人康啟隆、張順杰對被告甲○○、乙○○、「小高
    」及其他3 名姓名年籍不詳之成年人對於丙○○所為妨害自
    由之犯行，亦具有犯意聯絡及行為分擔，縱使案外人康啟隆
    、張順杰同至丙○○父母住處，亦無法認定案外人康啟隆、
    張順杰同犯本件妨害自由之犯行。
  (二)被告甲○○、乙○○雖辯稱：係「小高」打電話表示要帶丙○○回家，因乙○○住過楊梅，渠等才又至楊梅與「小高」
    會合，「小高」叫渠等陪同友人去找丙○○的住處云云（見
    本院卷第17頁），惟被告甲○○、乙○○並不知悉被害人丙○○之住處，渠等辯稱係為幫他人帶路，顯與常情不合；且
    當時丙○○亦在共犯「小高」車上，丙○○本即可告訴共犯
    「小高」返家的路線，是被告甲○○、乙○○上開所辯，顯
    屬卸責之詞，不足採信。
  (三)綜上所述，本件事證明確，被告甲○○、乙○○所辯無非卸
    責之詞，不足採信，其犯行堪予認定，應依法論科。
二、刑法及刑法施行法業於94年2 月2 日修正公布，並於95年7
    月1 日施行。按行為後法律有變更者，適用行為時之法律，
    但行為後之法律有利於行為人者，適用最有利於行為人之法
    律，現行刑法第2 條第1 項定有明文。此條規定乃與刑法第
    1 條罪刑法定主義契合，而貫徹法律禁止溯及既往原則，係
    規範行為後法律變更所生新舊法律比較適用之準據法，是刑
    法第2 條本身雖經修正，但刑法第2 條既屬適用法律之準據
    法，本身尚無比較新舊法之問題，應一律適用裁判時之現行
    刑法第2 條規定以決定適用之刑罰法律，先予辨明。又以本
    次刑法修正之比較新舊法，應就罪刑有關之共犯、未遂犯、
    想像競合犯、牽連犯、連續犯、結合犯，以及累犯加重、自
    首減輕暨其他法定加減原因（如身分加減）與加減例等一切
    情形，本於統一性及整體性原則，綜其全部罪刑之結果而為
    比較，亦有最高法院95年度第8 次刑庭會議決議可資參照。
    刑法第302 條第1 項之剝奪他人行動自由罪，其法定刑得科
    銀元300 元以下罰金；據修正後刑法施行法增訂第1 條之1
    ：「中華民國94年1 月7 日刑法修正施行後，刑法分則編所
    定罰金之貨幣單位為新臺幣。94年1 月7 日刑法修正時，刑
    法分則編未修正之條文定有罰金者，自94年1 月7 日刑法修
    正施行後，就其所定數額提高為30倍。但72年6 月26日至94
    年1 月7 日新增或修正之條文，就其所定數額提高為3 倍」
    及刑法第33條第5 款就罰金刑部分修正為：「新臺幣1,000
    元以上，以百元計算之」等規定，是依修正後之法律，刑法
    第302 條第1 項之剝奪他人行動自由罪所得科處之罰金刑最
    高為新臺幣9,000 元、最低為新臺幣1,000 元；然依被告甲○○、乙○○行為時之刑罰法律，即罰金罰鍰提高標準條例
    第1 條前段規定之提高倍數10倍及刑法第33條第5 款規定之
    罰金最低額1 元計算，剝奪他人行動自由罪罰金刑最高額為
    銀元3,000 元，最低額為銀元1 元，若依現行法規所定貨幣
    單位折算新臺幣條例第2 條之規定換算為新臺幣，最高額雖
    與新法同為新臺幣9,000 元，然最低額僅為新臺幣3 元。因
    此，比較修正前、後關於罰金刑之規定，自應以被告甲○○
    、乙○○行為時即修正前關於科處罰金刑之法律較有利於被
    告甲○○、乙○○。核被告甲○○、乙○○所為，係犯刑法
    第302 條第1 項之以非法方法剝奪人之行動自由罪。被告甲○○、乙○○、「小高」與另3 名姓名年籍不詳之成年人就
    上開犯行間，有犯意聯絡及行為分擔，為共同正犯（刑法第
    28條共犯之規定，修正施行前之規定為：「2 人以上共同實
    施犯罪之行為者，皆為正犯。」修正施行後之規定則為：「
    2 人以上共同實行犯罪之行為者，皆為正犯。」揆諸本條之
    修正理由係為釐清陰謀共同正犯，預備共同正犯，共謀共同
    正犯是否合乎本條規定之正犯要件。而本案被告甲○○、乙○○、「小高」及另3 名姓名年籍不詳之成年人所犯前揭妨
    害自由犯行，既均屬實行犯罪行為之正犯，不論依修正刑法
    第28條或修正後刑法第28條之規定，均為共同正犯，依前揭
    最高法院95年第21次刑事庭會議紀錄之決議，自應適用裁判
    時刑法第28條之規定）。爰審酌被告甲○○、乙○○犯罪之
    動機及目的僅係被害人丙○○積欠債務未償還，渠等不思以
    合法的方式解決，竟以剝奪被害人丙○○行動自由之方式，
    欲迫使被害人丙○○償還債務，被告甲○○、乙○○犯罪後
    矢口否認犯行之態度，未能與被害人丙○○達成和解等一切
    情狀，量處如主文所示之刑。又被告甲○○、乙○○行為時
    之刑法第41條第1 項前段規定：「犯最重本刑為5 年以下有
    期徒刑以下之刑之罪，而受6 個月以下有期徒刑或拘役之宣
    告，因身體、教育、職業、家庭之關係或其他正當事由，執
    行顯有困難者，得以1 元以上3 元以下折算1 日，易科罰金
    。」被告甲○○、乙○○行為時之易科罰金折算標準，依修
    正前罰金罰鍰提高標準條例第2 條前段（現已刪除）規定，
    係就其原定數額提高為100 倍折算1 日，則本件被告甲○○
    、乙○○行為時之易科罰金折算標準，應以銀元300 元折算
    1 日，經折算為新臺幣後，應以新臺幣900 元折算為1 日。
    惟修正後之刑法第41條第1 項前段規定：「犯最重本刑為5
    年以下有期徒刑以下之刑之罪，而受6 個月以下有期徒刑或
    拘役之宣告者，得以新臺幣1,000 元、2,000 元或3,00 0元
    折算1 日，易科罰金。」依修正後之刑法第2 條第1 項規定
    比較修正前後易科罰金折算標準，以舊法較有利被告甲○○
    、乙○○，參照最高法院95年第8 次刑事庭會議決議，自應
    適用行為時法（即舊法）定其折算標準，依此，另諭知易科
    罰金之折算標準如主文所示，以示懲儆。
三、公訴意旨另以：被告甲○○與丙○○有債務糾紛，被告甲○○竟與被告乙○○及其他數名姓名年籍不詳之成年人基於剝
    奪他人行動自由及傷害人之身體之犯意聯絡，於94年9 月20
    日19時許，在桃園縣中壢市○○路15號「飆橘網路休閒館」
    前，由被告甲○○駕駛車牌號碼5669－KC號自用小客車，被
    告乙○○等人則強押丙○○上車，剝奪其行動自由，並將丙○○帶至桃園縣中壢市威尼斯影城停車場，要求丙○○處理
    債務問題，並由其中某真實姓名年籍不詳綽號「小高」之人
    ，與丙○○之兄鄒永錦聯繫，要求鄒永錦為其弟丙○○處理
    債務，嗣鄒永錦到達上述地點後，「小高」告稱丙○○積欠
    30萬元，而鄒永錦因無法為丙○○處理債務，遂欲帶同丙○○離開，惟遭被告甲○○、乙○○等人阻止，僅允鄒永錦單
    獨離去，隨後並由被告邱永淮、乙○○等人動手毆打丙○○
    ，致丙○○受有右臉頰、左大腿局部挫瘀傷、背部、右手腕
    表淺性抓傷等傷害，案經被害人丙○○告訴，因認被告甲○○、乙○○此部分犯罪事實係犯刑法第302 條第1 項剝奪他
    人行動自由、第27 7條第1 項之傷害罪嫌。經查：
  (一)按修正後刑法第2條第1項之規定：「行為後法律有變更者，
    適用行為時之法律。但行為後之法律有利於行為人者，適用
    最有利於行為人之法律」，係規範行為後法律變更所生新舊
    法比較適用之準據法，於新法施行後，應適用新法第2條第1
    項之規定，為「從舊從輕」之比較；比較時應就罪刑有關之
    共犯、未遂犯、想像競合犯、牽連犯、連續犯、結合犯，以
    及累犯加重、自首減輕暨其他法定加減原因（如身分加減）
    與加減例等一切情形，綜其全部罪刑之結果而為比較（最高
    法院95年第8 次刑庭會議決議參照）。刑法第55條牽連犯之
    規定業於94年2 月2 日修正公布刪除，並於95年7 月1 日施
    行，則被告甲○○、乙○○之犯行，因行為後新法業已刪除
    牽連犯之規定，此刪除雖非犯罪構成要件之變更，但顯已影
    響行為人刑罰之法律效果，自屬法律有變更，經綜合比較前
    述新、舊法結果，修正後規定並未較有利於行為人，則應依
    修正後刑法第2 條第1 項前段規定，適用行為時（即修正前
    ）之法律。
  (二)傷害罪部分：
    1.按告訴乃論之罪，告訴人於第一審辯論終結前，得撤回其
      告訴；又告訴經撤回者，法院應諭知不受理之判決，並得
      不經言詞辯論為之，刑事訴訟法第238 條第1 項、第303
      條第3 款、第307 條分別定有明文。再按刑法第277 條第
      1 項之傷害罪，須告訴乃論，刑法第287 條亦有明文。
    2.本件被告甲○○、乙○○因傷害罪，經檢察官提起公訴，
      認為係犯刑法第277 條第1 項之罪，依同法第287 條前段
      規定，須告訴乃論，於本院審理中，茲據告訴人丙○○以
      言詞向本院表示撤回對被告甲○○、乙○○之告訴，有本
      院筆錄附卷可稽（見本院卷第62頁）。另據證人丙○○於
      本院審理時證述：伊在威尼斯影城停車場時有被「小高」
      及一群人毆打，伊原本並不願意上車，因為怕又被打，所
      以才跟著上被告甲○○、乙○○所駕駛之自用小客車等語
      （見本院卷第63頁），共犯「小高」毆打丙○○之目的，
      本意即在迫使丙○○上車，被告甲○○、乙○○所犯上開
      傷害罪部分與本案論罪科行之妨害自由罪間有方法目的之
      牽連關係，為牽連犯，本應依修正前刑法第55條規定，從
      一重之以非法方法剝奪他人行動自由罪處斷，是依照前開
      法條之規定，此部分既經檢察官認與上揭經本院認定之妨
      害自由行為間有方法與目的之牽連犯裁判上一罪關係，爰
      不另為不受理之諭知。
  (三)妨害自由罪部分：
    1.按犯罪事實應依證據認定之，無證據不得認定犯罪事實，
      刑事訴訟法第154 條第2 項定有明文。至認定犯罪事實所
      憑之證據，雖不以直接證據為限，間接證據亦包括在內，
      然而無論直接或間接證據，其為訴訟上之證明，須於通常
      一般之人均不致有所懷疑，而得確信其為真實之程度者，
      始得據為有罪之認定，倘其證明尚未達到此一程度，而有
      合理之懷疑存在時，事實審法院在心證上無從為有罪之確
      信，自應為無罪之判決（參見最高法院76年度台上字第49
      86號判例意旨）。
    2.公訴意旨雖以證人丙○○於警詢中證述：甲○○、乙○○
      及其他3 位不認識之人士，將伊從飆橘網路休閒館強押上
      車，並限制伊自由等情，而認定被告甲○○、乙○○就此
      部分亦涉有妨害自由之犯行。訊據被告甲○○、乙○○則
      堅決否認其事，被告甲○○、乙○○均辯稱：在飆橘網路
      休閒館內並未將丙○○強押上車，係丙○○與其哥哥聯絡
      後說要到桃園縣中壢市威尼斯影城停車場內解決債務問題
      ，所以自行上車等語。經查：據證人丙○○於本院審理時
      證述：伊在飆橘網路休閒館時，本來「小高」及甲○○要
      強押伊上車，但伊不肯，伊就叫「小高」打電話給伊哥哥
      鄒永錦商量，「小高」就與伊哥哥約好在威尼斯影城停車
      場見面，伊就自願跟甲○○、乙○○等人上車等語（見本
      院卷第57頁、第59頁），核與證人鄒永錦於本院審理時證
      述：「小高」打電話給伊說要談伊弟弟丙○○欠錢的事情
      ，「小高」與伊約在威尼斯停車場見面，伊到威尼斯影城
      停車場時，現場有很多人，丙○○有在人群中，但沒有被
      架住或拉住，由「小高」負責主談，後來「小高」要求30
      萬元，伊因為沒有辦法處理，且因為丙○○老是出事情，
      伊生氣下就踢了丙○○腰部及側面屁股後才離開等語相符
      （見本院卷第64頁至第67頁），是被害人丙○○係自願隨
      同被告甲○○、乙○○、「小高」至威尼斯影城停車場，
      並無遭到被告甲○○、乙○○及「小高」剝奪行動自由之
      情事，檢察官所指被告甲○○、乙○○就此部分涉犯妨害
      自由罪嫌尚屬不能證明。此外，另查無其他積極事證可認
      被告甲○○、乙○○就此部分另涉有妨害自由之舉，原應
      為無罪判決，惟此部分與本院前開已認定犯罪之部分，因
      具有繼續犯之實質上一罪關係，爰不另為無罪之諭知。
據上論斷，依刑事訴訟法第299 條第1 項前段，修正後刑法第2
條第1 項前段、第28條、刑法第302 條第1 項，修正前刑法第41
條第1 項前段，刑法施行法第1 條之1 ，修正前罰金罰鍰提高標
準條例第2 條，判決如主文。
本案經檢察官蔡正雄到庭執行職務。
中　　華　　民　　國　　96　　年　　 1　　 月　　8　　日
                  刑事第四庭  審判長法　官　黃斯偉
                                    法  官  陳心婷
                                    法  官  張淑華
以上正本證明與原本無異。
如不服本判決，應於送達後10日內，向本院提出上訴狀。
                                    書記官　郭中明
中　　華　　民　　國　　96　　年　　1 　　月　　10　　日
附錄本案論罪科刑法條
中華民國刑法第302條
（剝奪他人行動自由罪）
私行拘禁或以其他非法方法，剝奪人之行動自由者，處 5 年以下
有期徒刑、拘役或 3 百元以下罰金。
因而致人於死者，處無期徒刑或 7 年以上有期徒刑，致重傷者，
處 3 年以上十年以下有期徒刑。
第 1 項之未遂犯罰之。
